

Bùi Hải Triều

INTERN FRONT-END

THÔNG TIN CÁ NHÂN

- **6** 09/02/2002
- 0328618265
- haitrieuql0902@gmail.com
- https://www.facebook.com/tr ieuql123
- Hai Bà Trưng, Hà Nội

KÝ NĂNG ·

PROGRAMING LANGUAGE

HTML5, CSS3 , Javasript

FRAMEWORKS & FLATFORM

Bootstrap, ReactJs

DATABASE

SQL Server, MongoDB

SỞ THÍCH

- Chạy bộ
- Đọc sách
- Nghe nhạc
- Đá bóng
- Học một thứ gì mới

MUC TIÊU NGHỀ NGHIỆP -

Mong muốn trở thành một lập trình viên chuyên nghiệp trong tương lai. Hiểu rõ hơn về lý thuyết và thực tiễn trong lĩnh vực công nghệ thông, bao gồm cả các công nghệ mới nhất và xu hướng phát triển của ngành. Nắm vững các kỹ năng và công cụ cần thiết để xử lý, phân tích và giải quyết các vấn đề liên quan đến công nghệ thông tin. Phát triển khả năng làm việc nhóm, giao tiếp và quản lý dự án. Hoàn thiện và vượt qua các dự án thực tập, góp phần nâng cao kinh nghiệm và kỹ năng bản thân. Tìm kiếm cơ hội để trau dồi và ứng dụng kiến thức được học vào các dự án thực tế trong tương lai.

HỌC VẤN

HANOI OPEN UNIVERSITY

10/2020 - 2024

Chuyên ngành: Công nghệ phần mềm

F8 EDUCATION

2021 - 2023

HTML5, CSS3, Javasrip, Reactjs, Nodejs

KINH NGHIỆM LÀM VIỆC -

CÔNG TY CỔ PHẦN AN THỊNH VIỆT

8/2022 - 2/2023

Chuyên viên quản lý đơn hàng

Phân tích, thống kê, quản lý sản phẩm thông qua công cụ excel

DƯ ÁN CÁ NHÂN

ECOMMMER-TEMPLATE

1/2023 - 3/2023

source: https://haitrieu0902-ecommerce-template.netlify.app/

Công nghệ sử dụng: ReactJs, Bootstraps

DASHBROAD ADMIN

1/2023 - 3/2023

source: https://haitrieu0902.github.io/dashbroad-admin/

Công ngệ sử dụng: Reactjs, Responsive, Tailwindcss, React UI

TEAM STAY 6/2022 - 9/2022

source: https://haitrieu0902.github.io/TeamStay_develop/

Công nghệ sử dụng: HTML, CSS, Javascript, Swiperjs

CHỨNG CHỈ -

6/2022 JavaSript advanced tai F8 education

2/2022 Responsive Web Design tại F8 education